# 未确认递延所得税资产的可抵扣亏损将于以下年度到期披露问题

提问人：shichengqi 时间：2023-04-15 09:03:25
请教陈版主，如截图所示，在集团层面汇总可抵扣亏损后， 2024 年及 2026 年存在明显的逻辑关系问题，具体原因见备注。
（ 1 ）由于期初明细披露不影响报表整体金额，对于 2024 年到期可抵扣亏损对应期初余额，在披露 2022 年报时，是否可直接修改；
（ 2 ）对于 2026 年到期可抵扣亏损金额期末与期初金额差异存在合理理由，这种实物中一般是否可不调整，谢谢！
年份期末余额期初余额备注20220.00 7,409.35 202312,602.98 13,143.07 202419,457.37 18,072.67 （ 1 ）个别公司期初填列不完整202521,464.23 23,267.59 202655,927.55 45,451.98 （ 2 ）汇算清缴差异 2027 年及以后69,388.52 0.00 合计178,840.65 107,344.66

回答人：chenyiwei
1、如果确定此前年度的报表附注中 2024 年度数据披露错误的，可以直接调整。
2、2026 年到期数据可以不调整，合理解释即可。